【裁判字號】    97,交聲,487
【裁判日期】    980219
【裁判案由】    違反道路交通管理處罰條例聲明異議
【裁判全文】
臺灣新竹地方法院交通事件裁定         97年度交聲字第487號
    原處分機關  臺北市交通事件裁決所
    異  議  人
    即受處分人  甲○○
                          4樓
上列異議人即受處分人因違反道路交通管理處罰條例案件，對於
臺北市交通事件裁決所於97年10月13日北市裁罰字第裁22-AI000
0000號違反道路交通管理事件裁決書所為之裁決處分，聲明異議
，本院裁定如下：
    主  文
異議駁回。
    理  由
一、按汽車駕駛人，行車速度，超過規定之最高時速，或低於規
    定之最低時速，除有第43條第1項第2款情形外（按係行車速
    度，超過規定之最高時速60公里以上），處新臺幣1200元以
    上2400元以下罰鍰，並記違規點數1點，道路交通管理處罰
    條例第40條、第63條第1項第1款分別定有明文。
二、原處分意旨略以：異議人即受處分人甲○○於民國97年8月
    8日晚上11時2分許，駕駛車號5400-GZ號自小客貨車，在台
    北市○○○○道路南往北象山隧道出口處，該處行車速限為
    時速50公里，異議人以時速61公里之速度，超速11公里未滿
    20公里行駛，經台北市政府警察局交通警察大隊執法組警務
    員依據採證照片，填製北市警交大字第AI0000000號（下稱
    舉發通知單），逕行舉發異議人違反道路交通管理處罰條例
    第40條之規定。異議人於收受上開舉發通知單後，不服舉發
    事實，向原處分機關提出申訴，惟經原處分機關函請原舉發
    單位調查後，原舉發單位函覆認異議人確有前述違規行為，
    原處分機關乃於97年10月13日以北市裁罰字第裁22-AI00000
    00號違反道路交通管理事件裁決書（下稱裁決書），依據道
    路交通管理處罰條例第40條、第63條之規定，裁處異議人新
    臺幣（下同）1600元罰鍰，並記違規點數1點。
三、聲明異議意旨略以：北二高進入快速道路之車速都很高，經
    常為時速70、80公里，象山隧道限速為時速70公里，出口處
    限速突然改為時速50公里，一般駕駛人很難減速，除非限速
    標誌非常清楚，否則駕駛人遭處罰得很委屈，此處為不合理
    之取締地點，政府機關應予改正，爰依法聲明異議等語。
四、經查：
（一）本件異議人於裁決書所載時地，駕駛車號5400-GZ號自小
      客貨車，在台北市○○○○道路南往北象山隧道出口處，
      該處行車速限為時速50公里，異議人以時速61公里之速度
      ，超速11公里行駛，經警以雷達測速儀採證拍照後，逕行
      舉發等事實，有上開舉發通知單、採證照片1幀及臺北市
      政府警察局信義分局於97年9月26日出具之北市警信分交
      字第09732226600號書函附卷可稽。
（二）員警所使用之雷達測速儀，業據經濟部標準檢驗局於97年
      2月21日檢定合格，有效期限至98年2月28日等情，有雷達
      測速儀檢定合格證明書在卷可佐，應堪憑信。又台北市○
      ○○○道路象山隧道南往北方向確實設立「限速50」之標
      誌及「常有測速照相請依速限行駛」之標示牌之事實，亦
      有照片2紙在卷可憑。參以採證照片上之自小客貨車，確
      係異議人所不否認之車號5400-GZ號自小客貨車，而經上
      開雷達測速儀所測速、拍照之地點為「信義快速道路象山
      隧道往北出口、限速50」、時速顯示「61」公里，是認異
      議人駕駛上開自小客貨車，在上開地點以時速61公里速度
      超速行駛，應為真實。
（三）至異議人質疑限速50公里不合理乙節，應另向主管機關表
      示意見，無從成為本件違規之免罰理由，併此敘明。
五、綜上所述，異議人確於裁決書所載時、地駕駛自小客貨車，
    以時速61公里之速度，超速11公里行駛之違規事由，應堪認
    定。原處分機關依道路交通管理處罰條例第40條之規定，裁
    處異議人罰鍰1600元，並依同條例第61條第1項第1款規定記
    違規點數1點，於法相合，亦屬允當，本件異議為無理由，
    應予駁回。
六、據上論斷，應依道路交通案件處理辦法第19條，裁定如主文
    。
中    華    民    國    98    年    2     月    19    日
                  交通法庭法  官   黃美文
以上正本證明與原本無異。
如不服本裁定，應於裁定送達後5日內向本院提出抗告狀。
中    華    民    國    98    年    2     月    19    日
                          書記官   劉亭筠
附錄：
道路交通管理處罰條例第40條：
汽車駕駛人，行車速度，超過規定之最高時速，或低於規定之最
低時速，除有第四十三條第一項第二款情形外，處新臺幣一千二
百元以上二千四百元以下罰鍰。
道路交通管理處罰條例第63條：
汽車駕駛人有下列各款所列條款之一者，除依原條款處罰鍰外，
並予記點：
一、有第三十三條第一項、第二項、第三十八條第一項、第四十
    條、第四十五條、第四十七條第一款至第三款、第四十八條
    、第四十九條或第六十條第一項、第二項第一款、第二款情
    形之一者，各記違規點數一點。
二、有第二十九條第一項第一款至第四款、第二十九條之二第一
    項、第二項、第三十條第一項第一款、第二款情形之一者，
    各記違規點數二點。
三、有第四十三條、第五十三條或第五十四條情形之一者，各記
    違規點數三點。
依前項各條款，已受吊扣或吊銷駕駛執照處分者，不予記點。
汽車駕駛人在六個月內，違規記點共達六點以上者，吊扣駕駛執
照一個月；一年內經吊扣駕駛執照二次，再違反第一項各款所列
條款之一者，吊銷其駕駛執照。


司法院資訊處製作；財團法人民間司法改革基金會備份。
